【裁判字號】    99,審訴,3907
【裁判日期】    991229
【裁判案由】    毒品危害防制條例
【裁判全文】
臺灣高雄地方法院刑事判決            99年度審訴字第3171號
公  訴  人  臺灣高雄地方法院檢察署檢察官
被      告  黃慶郎
上列被告因違反毒品危害防制條例案件，經檢察官提起公訴（99
年度毒偵字第4323號、第5550號、第5667號），本院合議庭裁定
由受命法官獨任行簡式審判程序，判決如下：
    主  文
黃慶郎施用第一級毒品，共罪，均累犯，各處有期徒刑捌月。
又施用第二級毒品，累犯，處有期徒刑肆月。應執行有期徒刑貳
年貳月。
    事實及理由
一、犯罪事實：
    黃慶郎前於民國94年間，因施用毒品案件，經本院以94年度
    毒聲字第1673號裁定送觀察、勒戒後，認無繼續施用毒品之
    傾向，於95年1 月11日執行完畢釋放出所，並由臺灣高雄地
    方法院檢察署檢察官以94年度毒偵緝字第759 號為不起訴處
    分確定。另因施用毒品案件（共2 件），經本院分別以96年
    度訴字第3502號判處有期徒刑9 月、以97年度審訴字第1612
    號判處有期徒刑7 月確定，經接續執行，於98年7 月21日縮
    短刑期假釋出監並付保護管束，並於98年7 月29日保護管束
    期滿未經撤銷，視為執行完畢。詎仍未知悔改及戒除毒癮，
    明知海洛因、甲基安非他命為毒品危害防制條例所列管之第
    一級、第二級毒品，不得非法持有、施用，竟基於施用第一
    級毒品海洛因與第二級毒品甲基安非他命之犯意，分別為下
    列行為：
  (一)於99年4 月14日下午某時許，在其高雄市○○區○○路134
    號住處內，以針筒注射之方式，施用第一級毒品海洛因1 次
    ，及以燒烤吸食煙霧之方式，施用第二級毒品甲基安非他命
    1 次。嗣於99年4 月16日下午2 時30分許，在高雄縣鳳山市
    ○○○路，因其係毒品列管人口而為警盤查，並經其同意至
    高雄市政府警察局鳳山分局五甲派出所採集尿液送驗後，呈
    可待因、嗎啡、安非他命及甲基安非他命陽性反應。
  (二)於99年7 月14日某時許，在其上址住處，以針筒注射之方式
    ，施用第一級毒品海洛因1 次。嗣於99年7 月17日晚間9 時
    20分許，因搭乘友人所騎乘機車途經高雄市鳳山區○○○路
    與龍成路口，因形跡可疑為警攔檢，經徵得其同意後帶返警
    局採尿送驗，結果呈可待因、嗎啡陽性反應。
  (三)於99年8 月5 日晚間7 時許，在其上址住處，以針筒注射之
    方式，施用第一級毒品海洛因1 次。嗣於99年8 月7 日下午
    3 時許，在高雄市○○區○○街上，因形跡可疑為警攔檢，
    發現其係列管毒品行方不明人口，經徵得其同意後帶返警局
    採尿送驗，結果呈可待因、嗎啡陽性反應。
二、程序部分：
  (一)本件被告黃慶郎所犯均係死刑、無期徒刑、最輕本刑為3 年
    以上有期徒刑以外之罪，其於準備程序中就被訴事實為有罪
    之陳述，經法官告知簡式審判程序之旨，並聽取公訴人、被
    告之意見後，本院合議庭認為適宜而裁定由受命法官獨任進
    行簡式審判程序，先予敘明。
  (二)被告前經送觀察、勒戒執行完畢後5 年內，已再犯施用毒品
    案件，經法院判刑確定，是被告於「初犯」經觀察、勒戒後
    ，曾於5 年內再犯，經依法追訴處罰，本件施用毒品行為已
    屬3 犯以上，檢察官逕行起訴，即無不合。
三、證據名稱：
  (一)長榮大學99年5 月3 日確認報告、應受尿液採驗人尿液檢體
    採集送驗紀錄表各1 份。
  (二)高雄市立凱旋醫院99年8 月19日濫用藥物尿液檢驗報告、高
    雄市政府警察局苓雅分局煙毒麻藥案件嫌疑人尿液採證代碼
    對照表各1 份。
  (三)長榮大學99年8 月23日確認報告、應受尿液採驗人尿液檢體
    採集尿液送驗紀錄表各1 份。
  (四)被告之自白。
四、論罪：
    海洛因、甲基安非他命分別為毒品危害防制條例第2 條第2
    項第1 款、第2 款規定之第一級、第二級毒品，依法不得施
    用、持有，是核被告黃慶郎上開所為，係犯毒品危害防制條
    例第10條第1 項之施用第一級毒品罪3 罪、第10條第2 項之
    施用第二級毒品罪。被告施用第一級毒品海洛因、第二級毒
    品甲基安非他命前分別持有海洛因、甲基安非他命之低度行
    為，應為施用之高度行為所吸收，均不另論罪。被告所犯上
    開4 罪，犯意各別，行為互殊，應予分論併罰。又被告有犯
    罪事實欄所載經判處有期徒刑並執行完畢之情形，此有臺灣
    高等法院被告前案紀錄表在卷可佐，其於徒刑執行完畢後，
    5 年之內故意再犯本件有期徒刑以上之4 罪，皆為累犯，應
    依法加重其刑。
五、科刑：
    爰審酌施用毒品之行為不僅戕害自身身心健康，亦間接影響
    社會治安，被告前經觀察、勒戒後，仍未能戒斷毒癮，又因
    施用毒品而分別經本院以96年訴字第3502號、97年度審訴字
    第1612號判刑確定，顯見其對毒品之依賴情形非輕，實應使
    被告暫與毒品之誘惑隔離，促其斷絕毒害，並考量被告所犯
    施用毒品罪乃屬戕害自身身心健康行為，反社會性之程度應
    屬較低，犯後坦承犯行等一切情狀，分別量處如主文所示之
    刑，並定應執行刑，以資懲儆。
據上論斷，應依刑事訴訟法第273 條之1 第1 項、第299 條第1
項前段、第310 條之2 、第454 條，毒品危害防制條例第10條第
1 項、第2 項，刑法第11條前段、第47條第1 項、第51條第5 款
，判決如主文。
本案經檢察官李英霆到庭執行職務。
中    華    民    國    99    年    12    月    29    日
                  刑事第十庭    法  官  王靖茹
得上訴
以上正本證明與原本無異。
如不服本判決應於收受判決後10日內向本院提出上訴書狀，並應
敘述具體理由。其未敘述上訴理由者，應於上訴期間屆滿後20日
內向本院補提理由書(均須按他造當事人之人數附繕本)「切勿逕
送上級法院」。
中    華    民    國    99    年    12    月    29    日
                                書記官  楊明月
附錄本案論罪科刑法條：
毒品危害防制條例第10條
施用第一級毒品者，處 6 月以上 5 年以下有期徒刑。
施用第二級毒品者，處 3 年以下有期徒刑。

司法院資訊處製作；財團法人民間司法改革基金會備份。
